【裁判字號】    98,易,64
【裁判日期】    980326
【裁判案由】    詐欺等
【裁判全文】
臺灣彰化地方法院刑事判決                98年度易字第64號
公  訴  人  臺灣彰化地方法院檢察署檢察官
被      告  乙○○
上列被告因詐欺等案件，經檢察官提起公訴（97年度偵字第1061
6 號），本院判決如下：
    主  文
乙○○於夜間侵入住宅竊盜，處有期徒刑柒月；又意圖為自己不
法之所有，以不正方法由自動付款設備取得他人之物，處有期徒
刑參月。應執行有期徒刑捌月。
    犯罪事實
一、乙○○意圖為自己不法之所有，先於民國97年10月28日凌晨
    3 時30分許之夜間，利用丁○○及其男友甲○○所租賃位在
    彰化縣和美鎮○○里○○路16之3 號802 號客房房門鑰匙未
    取下之機會，無故侵入上開房間（侵入住宅部分未據告訴）
    ，徒手竊取丁○○所有之現金新臺幣（下同）2 千元、機車
    鑰匙1 支、身分證、健康保險卡、汽車駕駛執照、重型機車
    駕駛執照、機車行車執照及郵政儲金金融卡（卡號：0-0000
    000-0000000 號）各1 張、甲○○所有之身分證及健康保險
    卡各1 張，並以上開機車鑰匙開啟電門之方式，竊取丁○○
    停放在屋外之車牌號碼G2B-083 號重型機車1 部，得手後騎
    乘該機車離去，供己代步使用；復於同日凌晨4 時24分許，
    在彰化縣和美鎮道○路與鹿和路口之道周郵局ATM 提款機，
    持前揭丁○○之郵政儲金金融卡插入該提款機之自動付款設
    備，並輸入丁○○設定之金融卡密碼，以此不正方法，使該
    ATM 自動付款設備對真正持卡人之辨別陷於錯誤，而取得丁○○之存款1 千元供己花用；再於同日上午9 時許，騎乘上
    開竊得之重型機車，前往彰化縣彰化市○○路247 巷19號泰
    東當舖典當，而換取現金1 萬元。嗣於97年10月31日上午10
    時15分許，為警持本院核發之搜索票，在彰化縣和美鎮○○
    里○○路16之3 號乙○○該時承租之801 號客房執行搜索勤
    務而查獲。
二、案經丁○○、甲○○訴由彰化縣警察局和美分局報請臺灣彰
    化地方法院檢察署檢察官偵查起訴。
    理  由
一、本件被告所犯係死刑、無期徒刑、最輕本刑為3 年以上有期
    徒刑以外之罪，其於準備程序就前揭被訴事實為有罪之陳述
    ，經受命法官告知簡式審判程序之旨，並聽取其與公訴人之
    意見後，本院認無不得或不宜改依簡式審判程序進行之處，
    爰依刑事訴訟法第273 條之1 第1 項、第284 條之1 ，裁定
    本案由受命法官獨任進行簡式審判程序，合先敘明。
二、上揭犯罪事實，業據被告乙○○於警、偵訊及本院審理時坦
    承不諱，核與證人即告訴人丁○○、甲○○及被害人丙○○
    於警詢時證述之情節相符，並有贓物認領保管單、收當登記
    資料、當票、彰化縣警察局車輛尋獲電腦輸入單各1 份、監
    視畫面2 張、查獲照片16張附卷可稽，足認被告之自白與事
    實相符，堪可採為論罪科刑之依據。又被告於本院審理時供
    稱：因其當時經濟窘迫，是以竊得及詐得之現金均供己花用
    等語（見本院98年3 月12日審判筆錄），足見被告確有為自
    己不法所有之意圖甚明。綜上，本案事證明確，被告上開竊
    盜及詐欺犯行，均洵堪認定。
三、按刑法第321 條第1 項第1 款之夜間侵入住宅竊盜罪，其所
    謂「住宅」，乃指人類日常居住之場所而言（最高法院76年
    臺上字第2972號判例要旨參照）。申言之，該住宅固不必行
    竊時有人在內，但須已有人實際遷入居住為條件（最高法院
    47年臺上字第859 號判決要旨參照）；又刑法上所謂夜間，
    係指日出前日沒後。是核被告乙○○所為，係犯刑法第321
    條第1 項第1 款之於夜間侵入住宅竊盜罪及同法第339 條之
    2 第1 項之以不正方法由自動付款設備取得他人之物罪。被
    告所犯上開2 罪，犯意各別，犯罪構成要件不同，應予分論
    併罰。又被告於竊取機車後典當換取金錢，應係竊盜後處分
    贓物行為，屬不罰後行為，不另論罪，起訴法條贅引刑法第
    339 條第1 項詐欺取財罪，實有誤會。爰審酌被告正值盛年
    ，竟貪圖小利，任意竊取他人財物，又以竊得之金融卡由自
    動付款設備詐得金錢，所為實不足取，惟念其罪後坦承犯行
    ，態度尚稱良好，且所得財物均已返還被害人，暨衡量其犯
    罪動機、目的、手段、智識程度及對社會所生危害等一切情
    狀，分別量處如主文所示之刑，並其應執行刑，以示懲儆。
據上論斷，應依刑事訴訟法第273 條之1 第1 項、第299 條第1
項前段，刑法第321 條第1 項第1 款、第339 條之2 第1 項、第
51條第5 款，刑法施行法第1 條之1 第1 項、第2 項前段，判決
如主文。
本案經檢察官張聖傳到庭執行職務。
中    華    民    國    98    年    3     月    26    日
                  刑事第七庭    法  官  胡宜如
以上正本證明與原本無異。
如不服本判決應於收受判決後10日內向本院提出上訴書狀，並應
敘述具體理由。其未敘述上訴理由者，應於上訴期間屆滿後20日
內向本院補提理由書（均須按他造當事人之人數附繕本）「切勿
逕送上級法院」。
告訴人或被害人對於判決如有不服具備理由請求檢察官上訴者，
其上訴期間之計算係以檢察官收受判決正本之日期為準。
中    華    民    國    98    年    3     月    26    日
                                書記官  林淑文
附錄本案論罪科刑法條：
中華民國刑法第321條
犯竊盜罪而有左列情形之一者，處 6 月以上、 5 年以下有期徒
刑：
一、於夜間侵入住宅或有人居住之建築物、船艦或隱匿其內而犯
    之者。
二、毀越門扇、牆垣或其他安全設備而犯之者。
三、攜帶兇器而犯之者。
四、結夥三人以上而犯之者。
五、乘火災、水災或其他災害之際而犯之者。
六、在車站或埠頭而犯之者。
前項之未遂犯罰之。
中華民國刑法第339條之2
意圖為自己或第三人不法之所有，以不正方法由自動付款設備取
得他人之物者，處3 年以下有期徒刑、拘役或1 萬元以下罰金。
以前項方法得財產上不法之利益或使第三人得之者，亦同。


司法院資訊處製作；財團法人民間司法改革基金會備份。
